【裁判字號】    99,簡上,164
【裁判日期】    990930
【裁判案由】    詐欺
【裁判全文】
臺灣臺北地方法院刑事判決             99年度簡上字第164號
上  訴  人
即  被  告  甲○○
上列被告因詐欺案件，不服本院99年度簡字第1369號，中華民國
99年4月19日第一審判決（聲請簡易判決處刑案號：臺灣臺北地
方法院檢察署99年度偵字第2546號）提起上訴，本院管轄之第二
審合議庭判決如下：
    主  文
上訴駁回。
    事實及理由
一、本案經審理結果，認第一審引用聲請簡易判決處刑書所列證
    據，判決被告甲○○犯刑法第三十條、第三百三十九條第一
    項之幫助詐欺罪，且有累犯之情形，量處拘役五十日，如易
    科罰金，以新臺幣一千元折算一日，其認事、用法及量刑均
    無不當，應予維持，並引用第一審判決書記載之事實、證據
    及理由。
二、被告上訴意旨略稱：伊是找工作被騙，也算被害人，不是幫
    助詐欺云云。
三、經查，被告於本院審理中供稱：伊交付本案帳戶等資料時，
    是覺得有點怪怪的，所以當場有去追躡來收帳戶的人開的車
    子，只不過追丟了等語。若此，被告既然在交付本案帳戶時
    有意識到一旦交付，可能遭不法使用，自屬有不確定故意存
    在。又幫助詐欺屬即成犯，被告縱使於交付後即刻反悔，當
    場追躡、事後報警，亦不能阻卻犯罪之該當。被告之上訴為
    無理由，應予駁回。
四、被告雖一度到庭，然嗣經二次合法傳喚（一次為當庭諭知期
    日、第二次由被告本人親收判決，本院卷第三三、一○九頁
    參照），先後無正當理由，未於本院指定之審判期日民國九
    十九年八月十九日上午十一時二十分、九十九年九月九日下
    午二時三十分到庭，爰依刑事訴訟法第四百五十五條之一第
    三項準用同法第三百七十一條規定，不待其陳述，逕行判決
    。
據上論斷，應依刑事訴訟法第四百五十五條之一第一項、第三項
、第三百七十三條、第三百六十八條、第三百七十一條，判決如
主文。
本案經檢察官吳曉婷到庭執行職務。
中     華    民    國    99     年   9    月    30    日
                   刑事第十庭   審判長法  官  蔡坤湖
                                      法  官  周玉琦
                                      法  官  姚念慈
上正本證明與原本無異。
不得上訴。
                                      書記官  劉芸珊
中     華    民    國    99     年   9    月    30    日
臺灣臺北地方法院刑事簡易判決          99年度簡字第1369號
聲  請  人  臺灣臺北地方法院檢察署檢察官
被      告  甲○○  男  31歲（民國○○年○○月○ 日生）
                    身分證統一編號：Ｚ000000000號
                    住臺北市○○區○○路2 段64之1號2樓
上列被告因詐欺案件，經檢察官聲請以簡易判決處刑（99年度偵
字第2546號），本院判決如下︰
    主      文
甲○○幫助意圖為自己不法之所有，以詐術使人將本人之物交付
，累犯，處拘役伍拾日，如易科罰金，以新台幣壹仟元折算壹日
。
    事實及理由
一、本件犯罪事實、證據及所引應適用之法條，除犯罪事實欄應
    補充記載被告甲○○構成累犯之犯罪前案紀錄為「甲○○前
    於民國96年間，因妨害兵役案件，經本院判處有期徒刑2 月
    減為有期徒刑1 月確定，並於96年10月26日易科罰金執行完
    畢」，並應補充記載本案行騙之人係屬已滿18歲之人（無證
    據證明該為詐騙之人為兒童或少年，應依罪疑有利於被告之
    原則，認定係屬於已滿18歲之人）；另關於「萬華火車站附
    近之中華電信公司前」之記載應更正為「萬華火車站對面之
    薑母鴨店門口」外，餘均引用檢察官聲請簡易判決處刑書之
    記載（如附件）。
二、依刑事訴訟法第449條第1 項前段、第3項、第454條第2項，
    刑法第339條第1項、第30條第2項、第47條第1項、第41條第
    1 項前段，刑法施行法第1條之1，逕以簡易判決處如主文所
    示之刑。
三、如不服本判決，得於判決書送達之翌日起10日內，以書狀敘
    述理由，向本庭提出上訴。
中    華    民    國    99    年    4     月    19    日
                  刑事第四庭    法  官  李明益
上正本證明與原本無異。
如不服本判決應於收受送達後10日內向本院提出上訴書狀，並應
敘述具體理由。告訴人或被害人如對於本判決不服者，應具備理
由請求檢察官上訴，其上訴期間之計算係以檢察官收受判決正本
之日期為準。
                                書記官  劉穗筠
中    華    民    國    99    年    4     月    19    日
附錄本案論罪科刑法條全文
刑法第339條第1項。
中華民國刑法第339條
（普通詐欺罪）
意圖為自己或第三人不法之所有，以詐術使人將本人或第三人之
物交付者，處 5 年以下有期徒刑、拘役或科或併科 1 千元以下
罰金。
以前項方法得財產上不法之利益或使第三人得之者，亦同。
前二項之未遂犯罰之。
臺灣臺北地方法院檢察署檢察官聲請簡易判決處刑書
                                       99年度偵字第2546號
     被      告  甲○○  男  31歲（民國○○年○○月○日生）
                         住臺北市○○區○○路2段64-1號2樓
                         國民身分證統一編號：Ｚ000000000號
 上列被告因詐欺案件，業經偵查終結，認為宜聲請以簡易判決處
 刑，茲將犯罪事實及證據並所犯法條分敘如下：
         犯罪事實
 一、甲○○可以預見一般人收集金融帳戶使用，常與財產犯罪及
     規避追查之需要密切相關，而可預見取得他人金融帳戶之人
     與所屬犯罪集團成員，應係將該帳戶作為詐騙他人或實施恐
     嚇取財犯罪使用，竟仍基於他人共同持以實施詐欺取財犯罪
     亦無違反其本意之幫助犯意，於民國98年8月間某日，在臺
     北市萬華區萬華火車站附近之中華電信公司前，將其申設使
     用之華南商業銀行（下稱華南銀行）敦化分行帳號008—000
     000000000號帳戶之存摺金融卡連同密碼，交付予真實姓名
     年籍不詳之詐欺集團成員使用。嗣該詐欺集團成員取得上開
     提款卡及密碼後，共同基於意圖為自己不法所有之詐欺取財
     犯意聯絡，於98年8月28日晚間，撥打電話向乙○○佯稱係
     「MOMO」購物台服務人員，因公司人員作業疏失，將乙○○
     先前購物之扣款方式誤設為分期付款，需乙○○前往自動櫃
     員機依指示操作以取消設定等語，致乙○○陷於錯誤，於同
     晚10時11分許，前往金融機構設置之自動櫃員機，依詐欺集
     團成員指示操作後，轉帳匯款5萬5,000元至甲○○上開華南
     銀行敦化分行帳戶內，旋即遭提領一空。嗣乙○○察覺受騙
     ，始報警處理循線查獲。
 二、案經新竹縣政府警察局竹東分局報告臺灣新竹地方法院檢察
     署呈請臺灣高等法院檢察署檢察長令轉本署偵辦。
         證據並所犯法條
 二、犯罪證據：
   （一）被告甲○○於警詢及偵查中不利於己之陳述。
   （二）被害人乙○○於警詢之指述。
   （三）華南商業銀行敦化分行98年10月9日華敦化字第0980235
         號函所附被告上開華南銀行敦化分行帳戶開戶基本資料
         、歷史交易明細各1份。
   （四）被害人乙○○提供之自動櫃員機交易明細表1紙。
 三、所犯法條：刑法第339條第1項、第30條第1項之幫助詐欺罪
     嫌。
 四、依刑事訴訟法第451條第1項聲請逕以簡易判決處刑。
     此  致
 臺灣臺北地方法院
 中    華    民    國    99    年    3     月    29    日
                               檢  察  官  陳  宗  豪
 本件正本證明與原本無異
 中    華    民    國    99    年    4     月    8     日
                               書  記  官  危  以  敬
 本件係依刑事訴訟法簡易程式辦理，法院簡易庭得不傳喚被告、
 輔佐人、告訴人、告發人等出庭即以簡易判決處刑；被告、被害
 人、告訴人等對告訴乃論案件如已達成民事和解而要撤回告訴或
 對非告訴乃論案件認有受傳喚到庭陳述意見之必要時，請即另以
 書狀向簡易法庭陳述或請求傳訊。
 附錄本案所犯法條全文
 刑法第30條
 （幫助犯及其處罰）
 幫助他人實行犯罪行為者，為幫助犯。雖他人不知幫助之情者，
 亦同。
 幫助犯之處罰，得按正犯之刑減輕之。
 刑法第339條
 （普通詐欺罪）
 意圖為自己或第三人不法之所有，以詐術使人將本人或第三人之
 物交付者，處 5 年以下有期徒刑、拘役或科或併科 1 千元以下
 罰金。
 以前項方法得財產上不法之利益或使第三人得之者，亦同。
 前二項之未遂犯罰之。

司法院資訊處製作；財團法人民間司法改革基金會備份。
